臺灣高雄地方法院刑事判決　　　　　　　　　　　　九十三年度訴字第三三０三號
　　公　訴　人　臺灣高雄地方法院檢察署檢察官
　　被　　　告　乙○○
右列被告因違反毒品危害防制條例案件，經檢察官提起公訴（九十三年度毒偵字第五
六六六、六一六九號），嗣因被告就被訴施用第二級毒品之犯罪事實為有罪之陳述，
經本院合議庭裁定本件被訴施用第二級毒品部分，由受命法官獨任適用簡式審判程序
審理，本院判決如左：
    主  文
乙○○連續施用第二級毒品，累犯，處有期徒刑柒月。扣案之第二級毒品甲基安非他
命壹包（驗後毛重零點貳公克）、均殘留第二級毒品甲基安非他命之吸管壹支、止血
帶壹條均沒收銷燬之。
    事  實
一、乙○○前於民國八十九年間，先後二次因施用毒品案件，經本院裁定送觀察、勒
    戒後，均認無繼續施用毒品傾向，由臺灣高雄地方法院檢察署檢察官分別於同年
    七月七日及九月二十七日，以八十九年度毒偵緝字第二四五號及八十九年度毒偵
    字第五二六五號為不起訴處分確定。又因施用毒品案件，經本院裁定令入戒治處
    所施以強制戒治，於九十年十一月二十六日停止戒治，交付保護管束，於九十一
    年四月十六日保護管束期滿執行完畢，並經本院於九十年五月十八日，以九十年
    度訴字第七九九號判處有期徒刑六月及三月，應執行有期徒刑七月，嗣並確定，
    甫於九十一年四月三十日易科罰金執行完畢。詎仍不知悔改，於強制戒治執行完
    畢釋放後五年內，復基於施用第二級毒品之概括犯意，自九十三年四月間某日起
    至同年八月二十二日止，連續在高雄縣大寮鄉○○○路八二巷一九０號之租屋處
    及屏東縣萬丹鄉○○路二九二巷五號之住處等地，以將第二級毒品甲基安非他命
    置於玻璃管內隔熱燒烤吸食煙霧之方式，連續施用第二級毒品甲基安非他命多次
    。嗣於同年八月二十三日晚上十時二十分許，警方經案外人林靜暐之同意，前往
    林靜暐居住之高雄縣大寮鄉○○村○○路一之一號前空屋執行搜索，因而扣得第
    二級毒品甲基安非他命一包（驗後毛重零點二公克）、均殘留第二級毒品甲基安
    非他命之吸管一支、止血帶一條、第一級毒品海洛因二十二包（合計驗後淨重二
    點六三公克、空包裝重四點四八公克）、均殘留第一級毒品海洛因之注射針筒三
    支、不含毒品反應之不明粉末一包等物，並對在場之乙○○採尿送驗而查獲上情
    。
二、案經內政部警政署保安警察第三總隊第二大隊報告臺灣高雄地方法院檢察署檢察
    官偵查起訴。
    理  由
一、按本件被告乙○○所犯施用第二級毒品罪係死刑、無期徒刑、最輕本刑為三年以
    上有期徒刑以外之罪，其於準備程序就前揭被訴事實為有罪之陳述，經受命法官
    告知簡式審判程序之旨，並聽取其與公訴人之意見後，本院認無不得或不宜改依
    簡式審判程序進行之情事，依刑事訴訟法第二百七十三條之一第一項、第二百八
    十四條之一規定，裁定本件被訴施用第二級毒品部分由受命法官獨任進行簡式審
    判程序，合先敘明。
二、右揭犯罪事實，業據被告於本院審理中坦承不諱，且被告於九十三年八月二十四
    日所採集之尿液，經送驗結果，呈甲基安非他命陽性反應，有高雄市立凱旋醫院
    九十三年九月十三日編號00000000號濫用藥物尿液檢驗報告暨姓名對照
    表之影本各一份附卷可稽。再者，扣案之第二級毒品甲基安非他命一包，驗後毛
    重零點二公克；另扣案之吸管一支及止血帶一條，經送驗結果，均呈第二級毒品
    甲基安非他命之陽性反應，分別有高雄醫學大學附設中和紀念醫院九十四年二月
    一日報告編號：九四０一─六０三號、同年月十五日報告編號：九四０二─六四
    、六三號檢驗報告各一份附卷可稽；且被告於本院審理中亦供承有使用上開扣案
    之吸管，施用上開扣案之第二級毒品甲基安非他命，及上開扣案之止血帶為其所
    有等情。綜上足認，被告前揭自白與事實相符，應堪採為被告有罪之證據，則被
    告右揭連續施用第二級毒品甲基安非他命之犯行，堪以認定。
三、查被告前於八十九年間，先後二次因施用毒品案件，經本院裁定送觀察、勒戒後
    ，均認無繼續施用毒品傾向，由臺灣高雄地方法院檢察署檢察官分別於同年七月
    七日及九月二十七日，以八十九年度毒偵緝字第二四五號及八十九年度毒偵字第
    五二六五號為不起訴處分確定；又因施用毒品案件，經本院裁定令入戒治處所施
    以強制戒治，於九十年十一月二十六日停止戒治，交付保護管束，於九十一年四
    月十六日保護管束期滿執行完畢，並經本院於九十年五月十八日，以九十年度訴
    字第七九九號判處有期徒刑六月及三月，應執行有期徒刑七月，嗣並確定，此有
    臺灣高等法院被告全國前案紀錄表一份在卷可憑，其於前案強制戒治執行完畢釋
    放後五年內，再犯本件毒品危害防制條例第十條第二項之罪，犯罪事證明確，應
    依法論科。
四、查甲基安非他命係毒品危害防制條例第二條第二項所稱之第二級毒品，不得非法
    持有、施用。核被告所為，係犯毒品危害防制條例第十條第二項之施用第二級毒
    品罪。其施用第二級毒品前後，持有甲基安非他命之低度行為，應為施用之高度
    行為所吸收，不另論罪。又被告先後多次施用第二級毒品之犯行，時間緊接，犯
    罪構成要件亦均相同，顯係基於概括犯意反覆為之，應依連續犯之規定論以一罪
    ，並依法加重其刑。被告前因施用毒品案件，經本院於九十年五月十八日，以九
    十年度訴字第七九九號判處有期徒刑六月及三月，應執行有期徒刑七月，嗣並確
    定，甫於九十一年四月三十日易科罰金執行完畢，有前揭臺灣高等法院被告全國
    前案紀錄表可佐，其受有期徒刑之執行完畢，五年以內再犯本件有期徒刑以上之
    罪，為累犯，應依法加重其刑，並依法遞加之。爰審酌被告前因施用毒品案件，
    先後經二次觀察、勒戒、一次強制戒治及法院判刑確定，仍未戒絕毒品，再犯本
    件施用毒品犯行，顯見其毫無悔改之意，有失政府制定毒品危害防制條例之立法
    美意，實不宜寬貸，惟念其施用毒品乃自戕一己之身體健康，尚未害及他人，犯
    後亦坦承犯行，態度尚佳等一切情狀，量處如主文所示之刑。扣案之第二級毒品
    甲基安非他命一包（驗後毛重零點二公克），及均殘留第二級毒品甲基安非他命
    之吸管一支、止血帶一條，業已難與第二級毒品甲基安非他命析離，均屬查獲之
    第二級毒品，爰依毒品危害防制條例第十八條第一項前段規定，不問屬於犯人與
    否，均宣告沒收銷燬之。另扣案之第一級毒品海洛因二十二包（合計驗後淨重二
    點六三公克、空包裝重四點四八公克）、均殘留第一級毒品海洛因之注射針筒三
    支及不含毒品反應之不明粉末一包等物，被告供稱係案外人林靜暐所有之物等語
    ，且上開扣案物與本件被告施用第二級毒品犯行顯然無關，自應由檢察官另行處
    理，故不於本案宣告沒收，附此敘明。
五、被訴施用第一級毒品部分另行諭知不受理判決。
據上論斷，應依刑事訴訟法第二百七十三條之一第一項、第二百八十四條之一、第二
百九十九條第一項前段，毒品危害防制條例第十條第二項、第十八條第一項前段、第
二十三條第二項，刑法第十一條、第五十六條、第四十七條，判決如主文。
本案經檢察官甲○○到庭執行職務。
中　　　華　　　民　　　國　　九十四　　年　　　三　　　月　　 十五 　　日
                                  臺灣高雄地方法院刑事庭
                                          法  官  王雅苑
右正本證明與原本無異。
如不服本判決，應於收受送達後十日內向本院提出上訴書狀。
　　　　　　　　　　　　　　　　　　　　　書記官  林志衡
中　　　華　　　民　　　國　　九十四　　年　　　三　　　月　　 十五 　　日
附錄法條：
毒品危害防制條例第十條第二項
施用第二級毒品者，處三年以下有期徒刑。
